臺灣臺東地方法院刑事裁定　　　　　　 100年度撤緩字第36號
聲　請　人　臺灣臺東地方法院檢察署檢察官
受　刑　人　謝坤益
上列受刑人因侵占案件（臺灣高等法院100年度上易字第75號）
，聲請人聲請撤銷緩刑（100年度執聲字第196號），本院裁定如
下：
    主  文
聲請駁回。
    理  由
一、聲請意旨略以：受刑人謝坤益因犯非法持有可發射子彈具有
    殺傷力之槍枝罪，經本院於民國96年8月29日以96 年度訴字
    第111號（偵查案號：臺灣臺東地方法院檢察署96 年度偵字
    第397號）判處有期徒刑1年8月，併科罰金新臺幣3萬元，緩
    刑4年確定。受刑人乃於緩刑期內即97年12月20日至99年4月
    間更犯竊盜、普通侵占及毀損罪，經臺灣高等法院花蓮分院
    於100年8月30日以100年度上易字第75號判處應執行拘役100
    日，足認原宣告之緩刑難收其預期效果，核受刑人所為已合
    於刑法第75條之1第1項第2 款所定撤銷緩刑宣告之原因，爰
    依刑事訴訟法第476條規定聲請撤銷先前緩刑之宣告云云。
二、按受緩刑之宣告，於緩刑期內因故意犯他罪，而在緩刑期內
    受6 月以下有期徒刑、拘役或罰金之宣告確定者，足認原宣
    告之緩刑難收其預期效果，而有執行刑罰之必要者，得撤銷
    其宣告，98年6月10日修正公布，同年9月1 日施行之刑法第
    75條之1第1項第2款定有明文。又於98年5月19日刑法修正施
    行前，受緩刑之宣告，98年5月19 日修正刑法施行後，仍在
    緩刑期內者，適用98年5月19日修正施行之刑法第75 條及第
    75條之1規定，刑法施行法第6條之1第2項亦有明文。而緩刑
    宣告是否得撤銷，除須符合刑法第75條之1第1項各款之要件
    外，本條並採裁量撤銷主義，賦予法院撤銷與否之權限，特
    於第1 項規定實質要件為「足認原宣告之緩刑難收其預期效
    果，而有執行刑罰之必要」，供作審認之標準，亦即於上揭
    「得」撤銷緩刑之情形，法院應依職權本於合目的性之裁量
    ，妥適審酌被告所犯前後數罪間，關於法益侵害之性質、再
    犯之原因、違反法規範之情節是否重大、被告主觀犯意所顯
    現之惡性及其反社會性等情，是否已使前案原為促使惡性輕
    微之被告或偶發犯、初犯改過自新而宣告之緩刑，難收其預
    期效果，而有執行刑罰之必要。
三、經查，受刑人犯非法持有可發射子彈具有殺傷力之槍枝罪，
    件，經本院以96年度訴字第111號判處1年8月、併科罰金3萬
    元、緩刑4年，並於96年9月17日確定在案，惟受刑人於上開
    緩刑內即97年12月20日至99年4 月間更犯竊盜、普通侵占及
    毀損等罪，經臺灣高等法院花蓮分院於100年8月30 日以100
    年度上易字第75號判處應執行拘役100 日確定等情，固有上
    開二案之刑事判決書及受刑人之臺灣高等法院被告前案紀錄
    表各1 份附卷可稽。然查，上揭受刑人所犯之非法持有槍枝
    罪、侵占等兩罪，不僅犯罪型態不同，所侵害之法益、主觀
    犯罪惡性及對社會之危害程度均有相當差別。是以，似難僅
    憑受刑人於本案緩刑宣告內另犯侵占等罪乙節，即逕認其有
    再犯同類型之非法持有槍枝罪之虞。且衡諸受刑人緩刑期內
    所犯之侵占等罪，係因受刑人承租房屋，該房東所提供之傢
    俱等物品因未能逐一記載於租賃契約書內，終致受刑人搬離
    該屋時，房東認受刑人有取走其所提供之物品或傢俱，惟衡
    酌該糾紛本難以釐清，是該案之第一審即本院99年度易字第
    362號判處受刑人無罪、第二審即上開100年度上易字第75號
    判處受刑人有罪，而出現迥異之判斷，故受刑人是否惡性重
    大，仍於緩刑期內蓄意犯罪，尚非無疑。且本院96年度訴字
    第111 號刑事判決，並未諭知於緩刑期內付保護管束，故該
    判決確定後並未執行任何緩刑期內保護管束事項，是本院已
    難審酌原緩刑宣告是否足收其預期效果，而聲請人對於受刑
    人如何符合「足認原宣告緩刑難收預期效果，而有執行刑罰
    之必要」等實質要件，亦未提出受刑人除上開判決之犯罪事
    實以外之其他證據證明，復衡酌刑法第75條之1立法意旨，
    受刑人於緩刑期內犯罪，與「足認其原宣告之緩刑難收其預
    期效果，而有執行刑罰之必要」，係屬二事，尚不能僅因受
    刑人於緩刑期內因故意犯他罪，且在緩刑期內受6 月以下有
    期徒刑之宣告確定，即推認原緩刑宣告難收預期效果，有執
    行刑罰之必要。縱認被告於緩刑期內所犯之罪，業經終審判
    決有罪確定，受刑人之上開犯行已堪認定，惟經本院斟酌該
    次宣告應執行拘役100 日，顯見犯罪情節尚非重大；再受刑
    人於受緩刑宣告後，除上揭緩刑期內犯罪經判處拘役確定外
    ，別無任何犯罪科刑紀錄，有臺灣高等法院被告前案紀錄表
    在卷可憑，稽上各情，尚不能謂原宣告之緩刑已難收預期效
    果，而有執行刑罰之必要。此外，復查無其他證據足認原宣
    告之緩刑難收其預期效果，而有執行刑罰之必要。從而，聲
    請人聲請撤銷緩刑，於法尚有未合，應予駁回。
四、依刑事訴訟法第220條、第476條，裁定如主文。
中    華    民    國   100    年    10    月    5     日
                  刑事第二庭    法   官   侯弘偉
以上正本證明與原本無異。
如不服本裁定，應於裁定送達後5日內向本院提出抗告狀（須附
繕本）。
「切勿逕送上級法院」
                                 書記官   洪幸如
中    華    民    國   100    年    10    月    5     日